【裁判字號】    97,訴,506
【裁判日期】    970331
【裁判案由】    搶奪等
【裁判全文】
臺灣高雄地方法院刑事判決               97年度訴字第506號
公  訴  人  臺灣高雄地方法院檢察署檢察官
被      告  丁○○
                    （現另案於臺灣屏東監獄竹田分監執行中
            辛○○
                      之10號.
                    （現另案於臺灣高雄監獄執行中）
上列被告等因竊盜等案件，經檢察官提起公訴（96年度偵字第24
625 號），嗣因被告就被訴事實為有罪之陳述，本院經聽取當事
人之意見後，改依簡式審判程序進行，判決如下：
    主文
丁○○所犯如附表所示之陸罪，均累犯，各處如附表所示之刑，
各減為如附表所示之刑；又共同犯搶奪罪，共貳罪，均累犯，均
處有期徒刑拾月，均減為有期徒刑伍月。應執行有期徒刑貳年
月。
辛○○共同犯搶奪罪，處有期徒刑捌月，減為有期徒刑肆月，如
易科罰金，以新臺幣壹仟元折算壹日。
    事實
一、丁○○前於民國83年間因違反麻醉藥品管理條例案件，經本
    院以84年度訴字第727 號判處有期徒刑6 年，嗣經提起上訴
    ，而分別經臺灣高等法院高雄分院以84年度上訴字第15 66
    號、最高法院以85年度台上字第592 號判決駁回其上訴而確
    定；另於84年間因違反麻醉藥品管理條例案件，經本院以84
    年度易字第6119號判處有期徒刑5 月確定，上開2 罪並合併
    定應執行刑有期徒刑6 年3 月，嗣經假釋出獄，復因期間另
    犯毒品危害防制條例案件而撤銷假釋，應執行殘刑有期徒刑
    3 年2 月22日，於94年4 月16日縮短刑期執行完畢。詎不知
    悔改，而為下列行為：
(一)、丁○○竟意圖為自己不法之所有，於95年9 月18日起，持其
    所有客觀上對於人之生命、身體安全足以造成威脅而有危險
    性，可供兇器使用之T 型扳手1 支（未扣案），以該扳手破
    壞破壞自小客車之鎖頭，而竊取己○○等人之自小客車（各
    次犯罪時間、犯罪地點、方式、竊取財物、被害人均詳如附
    表所示），得手後逃離現場
(二)、丁○○於95年10月間，與辛○○共同基於意圖為自己不法所
    有之犯意聯絡，由辛○○駕駛不詳號碼之自小客車搭載丁○○，至高雄縣林園鄉○○村○○路31號前，趁龔楊蒼娥不備
    之際，丁○○下手搶奪龔楊蒼娥掛於頸部之金項鍊1 條，得
    手後駕車逃離現場。
(三)、丁○○於95年11月9 日16時30分許，與年籍姓名不詳之成年
    男子，共同基於意圖為自己不法所有之犯意聯絡，在高雄縣
    大寮鄉○○村○○○路82巷42號前，由丁○○駕駛所竊取甲○○所有之車牌號碼7M-9140 號自小客車搭載該成年男子，
    趁馮惠婷不備之際，由該成年男子下手搶奪馮惠婷掛於頸部
    之金項鍊1 條，得手後駕車逃離現場。
三、嗣因丁○○因另案為警查獲後，於96年2 月5 日警詢中，在
    犯罪偵查人員尚未發覺附表編號1 至2 、4 至6 及上開(二)(三)
    所示犯罪事實前，主動向員警坦承竊取及搶奪附表編號1 至
    2 、4 至6 及上開(二)(三)所示之財物，嗣並接受裁判，因而查
    悉編號1 至2 、4 至6 及上開(二)(三)所示之犯罪事實。
四、案經高雄縣政府警察局林園分局報請臺灣高雄地方法院檢察
    署檢察官偵查起訴。
    理 由
一、本件被告丁○○、辛○○所犯之罪，均係死刑、無期徒刑、
    最輕本刑為3 年以上有期徒刑以外之罪，被告2 人於本院準
    備程序中就被訴事實為有罪之陳述，經告知被告2 人簡式審
    判程序之旨，並聽取檢察官及被告之意見後，本院裁定進行
    簡式審判程序審理，合先敘明。
二、訊據被告丁○○於上揭時、地竊盜、搶奪及被告辛○○於上
    揭時、地搶奪之事實，業經被告丁○○、辛○○於本院審理
    中坦承不諱，核與證人即被害人己○○、戊○○、癸○○、
    甲○○、丙○○、壬○○、龔楊蒼娥及馮惠婷於警詢或於偵
    查中就其物失竊情節指述綦詳（詳警卷第22至第23頁、第29
    頁至第30頁、第25頁至第36頁、第39頁至第40頁、第42頁至
    第43頁、第48頁至第55頁、第62頁至第63頁；偵卷第47頁）
    ，並有高雄縣警察局車輛協尋、尋獲通報單各2 份、贓物認
    領保管單3 份、車輛竊盜、車牌失竊資料個別查詢表－查獲
    車輛認可資料5 份、車輛車牌失竊作業－查獲車輛認可資料
    2 份、車輛車牌失竊作業－新增車輛認可資料2 份、車輛車
    牌失竊作業－查獲車輛認可資料1 份、內政部警政署刑事警
    察局95年12月11日刑醫字第09501724 33 號鑑驗書、失車-
    唯讀案件基本資料2 份及尋獲受理報案單1 份等證在卷可證
    （詳警卷第4 頁至第13頁、第24頁至第27頁、第24頁至第27
    頁、第37頁至第38頁、第41頁、第45頁至第47頁、第56頁至
    第61頁、第64頁至第67頁），足認被告2 人上開自白，核與
    事實相符，堪以採信，故本件事證明確，應依法論科。
三、上開T 字型扳手雖未扣案，然其材質為鐵製，長約20公分，
    一端呈一字型之事實，業據被告丁○○於本院審理中坦白承
    認（詳本院卷第47頁），且有被告丁○○當庭畫出該字型扳
    手之圖樣附卷可參（見本院卷第50頁）。足認上開T 字型扳
    手係客觀上足以對他人生命、身體、安全構成威脅，且具有
    危險性之兇器無訛。核被告就附表一所示之6 罪，均係犯刑
    法第32 1條第1 項第3 款之攜帶兇器竊盜罪；就犯罪事實(二)
    、(三)部分，均係犯刑法第325 條第1 項之搶奪罪；核被告辛○○就犯罪事實(二)部分，係犯刑法第325 條第1 項之搶奪罪
    ；被告丁○○與辛○○就犯罪事實(二)之搶奪犯行，有犯意聯
    絡及行為分擔；被告丁○○與年籍姓名不詳之成年男子就犯
    罪事實(三)之搶奪犯行，有犯意聯絡及行為分擔，均應論以共
    同正犯。被告丁○○所犯上開各罪，犯意各別，時地有異，
    均應予分論併罰。又被告丁○○有如前開事實欄所載之犯罪
    科刑及執行紀錄，有臺灣高等法院被告前案紀錄表1 份在卷
    可參，其於有期徒刑執行完畢後5 年內，故意再犯本件有期
    徒刑以上之罪，為累犯，均依刑法第47條第1 項規定加重其
    刑。又附表編號1 至2 、4 至6 及犯罪事實(三)所示之竊盜及
    搶奪犯行，被害人曾慶崇等人均有報案並未申告行為人為何
    人，犯罪事實(二)所示之搶奪犯行，被害人龔楊蒼娥並未報案
    ，均係被告丁○○於另案遭警查獲後，主動於犯罪偵查機關
    尚未發覺犯罪事實及犯罪人之前，即向警方自首等情，業經
    證人即查獲員警庚○○於本院證述無訛（詳本院卷第60頁）
    ，爰就附表編號1 至2 、4 至6 及犯罪事實(二)、(三)所示之犯
    行，依刑法第62條前段之規定減輕其刑，被告丁○○就附表
    編號1 至2 、4 至6 及犯罪事實(二)、(三)所示之犯行，同時有
    刑之加重及減輕事由，爰各依法先加重後減輕之。爰審酌被
    告2 人均年輕力壯，身心健全，不思以正當途徑獲取財物，
    而以竊盜及搶奪之方式取得財物，被告2 人行為實不足取，
    更造成社會治安之破壞，自應受相當之刑事非難，惟念被告
    2 人犯後均能坦承全部犯行、深表悔意、態度良好等一切情
    狀，分別量處如主文所示之刑。又被告丁○○所犯如附表及
    犯罪事實(二)、(三)之犯罪；被告辛○○所犯如犯罪事實(二)之犯
    罪，其等犯罪時間均在96年4 月24日之前，所犯之罪核符中
    華民國九十六年罪犯減刑條例第2 條第1 項之規定，復無同
    條例第3 條規定之除外情事存在，均合於減刑條件，爰併依
    同條例第2 條第1 項第3 款之規定，分別減其宣告刑期2 分
    之1 ，就被告丁○○定其應執行刑，就被告辛○○諭知易科
    罰金之折算標準。至本件竊盜所用之T 字型扳手，並未扣案
    ，且業已丟棄，業據被告陳明在卷（詳偵卷第48頁），顯見
    該物已滅失，為免日後執行困難，爰不宣告沒收，附此敘明
    。
據上論結，應依刑事訴訟法第273 條之1 第1 項、第299 條第1
項前段，刑法第28條、第321 條第1 項第3 款、第325 條第1 項
、第47條第1 項、第41條第1 項前段、第51條第5 款、第62條前
段，刑法施行法第1 條之1 ，中華民國96年罪犯減刑條例第2 條
第1 項第3 款、第4 條、第7 條、第9 條，判決如主文。
本案經檢察官乙○○到庭執行職務。
中    華    民    國    97    年    3     月    31    日
                      刑事第十六庭    法  官  文昌
以上正本證明與原本無異。
如不服本判決，應於收受本判決後10日內向本院提出上訴書狀，
其未敘述上訴理由者，並得於提起上訴後10日內向本院補提理由
書狀（均須按他造當事人之人數附繕本）「切勿逕送上級法院」
。
中    華    民    國    97    年    3     月    31    日
                                      書記官  吳良美
附表：被告丁○○竊盜之犯罪事實
┌──┬─────┬──────┬───────────┬────┬─────┬──────┐
│編號│時間      │地點        │犯罪方式及竊取之財物  │被害人  │所犯法條  │主文        │
├──┼─────┼──────┼───────────┼────┼─────┼──────┤
│ 1  │95年9 月18│高雄縣大寮鄉│丁○○持T 字型板手破壞│己○○  │刑法第321 │犯攜帶兇器竊│
│    │日6時許   │鳳林四路631 │車門鎖，竊取己○○所有│        │條第1項第 │盜罪，累犯，│
│    │          │巷37號前    │車牌號碼9478-FB 號自小│        │3款       │處有期徒刑柒│
│    │          │            │客車1輛。             │        │          │月，減為有期│
│    │          │            │                      │        │          │刑徒刑參月又│
│    │          │            │                      │        │          │拾伍日      │
├──┼─────┼──────┼───────────┼────┼─────┼──────┤
│ 2  │95年10月23│屏東縣東港鎮│丁○○持T字型板手破壞 │戊○○  │刑法第321 │犯攜帶兇器竊│
│    │日5時許   │延平路92號前│車門鎖，竊取戊○○所有│        │條第1項第 │盜罪，累犯，│
│    │          │            │車牌號碼VY-1046號自小 │        │3款       │處有期徒刑柒│
│    │          │            │客車1輛。             │        │          │月，減為有期│
│    │          │            │                      │        │          │刑徒刑參月又│
│    │          │            │                      │        │          │拾伍日      │
├──┼─────┼──────┼───────────┼────┼─────┼──────┤
│ 3  │95年11月8 │高雄縣鳳山市│丁○○持T字型板手破壞 │癸○○  │刑法第321 │犯攜帶兇器罪│
│    │日8時許   │保安二街228 │車門鎖，竊取癸○○所有│        │條第1項第 │，累犯，處有│
│    │          │號          │車牌號碼XR-1609號自小 │        │3款       │期徒刑捌月，│
│    │          │            │客車1輛。             │        │          │減為有期刑徒│
│    │          │            │                      │        │          │刑肆月      │
├──┼─────┼──────┼───────────┼────┼─────┼──────┤
│ 4  │95年11月9 │高雄縣林園鄉│丁○○持T字型板手破壞 │甲○○  │刑法第321 │犯攜帶兇器竊│
│    │日5時許   │中芸二路2 巷│車門鎖，竊取甲○○所有│        │條第1項第 │盜罪，累犯，│
│    │          │24 號前     │車牌號碼7M-9140號自小 │        │3款       │處有期徒刑柒│
│    │          │            │客車1輛。             │        │          │月，減為有期│
│    │          │            │                      │        │          │刑徒刑參月又│
│    │          │            │                      │        │          │拾伍日      │
├──┼─────┼──────┼───────────┼────┼─────┼──────┤
│ 5  │95年12月18│高雄縣林園鄉│丁○○持 T字型板手破壞│丙○○  │刑法第321 │犯攜帶兇器罪│
│    │日7時許   │林家村林家路│車門鎖，竊取丙○○持有│        │條第1項第 │，累犯，處有│
│    │          │1段92號前   │之車牌號碼NX-5327 號自│        │3款       │期徒刑柒月，│
│    │          │            │小客車1 輛。          │        │          │減為有期刑徒│
│    │          │            │                      │        │          │刑參月又拾伍│
│    │          │            │                      │        │          │日          │
├──┼─────┼──────┼───────────┼────┼─────┼──────┤
│ 6  │95年12月18│高雄縣林園鄉│丁○○持T字型板手破壞 │壬○○  │刑法第321 │犯攜帶兇器竊│
│    │日8時許   │中芸路1號旁 │車門鎖，竊取壬○○所有│        │條第1項第 │盜罪，累犯，│
│    │          │            │車牌號碼YI-9812號自小 │        │3款       │處有期徒刑柒│
│    │          │            │客車1輛。             │        │          │月，減為有期│
│    │          │            │                      │        │          │刑徒刑參月又│
│    │          │            │                      │        │          │拾伍日      │
└──┴─────┴──────┴───────────┴────┴─────┴──────┘
所犯法條：
刑法第321條
犯竊盜罪而有左列情形之一者，處六月以上五年以下有期徒刑：
一  於夜間侵入住宅或有人居住之建築物、船艦，或隱匿其內而
    犯之者。
二  毀越門扇、牆垣或其他安全設備而犯之者。
三  攜帶兇器而犯之者。
四  結夥三人以上而犯之者。
五  乘火災、水災或其他災害之際而犯之者。
六  在車站或埠頭而犯之者。
前項之未遂罰之。
中華民國刑法第325條
意圖為自己或第三人不法之所有，而搶奪他人之動產者，處六月
以上五年以下有期徒刑。
因而致人於死者，處無期徒刑或七年以上有期徒刑，致重傷者，
處三年以上十年以下有期徒刑。
第一項之未遂犯罰之。


司法院資訊處製作；財團法人民間司法改革基金會備份。
